臺灣新北地方法院民事裁定  
111年度破字第5號
聲  請  人  得理資產管理有限公司

法定代理人  楊仁宏  


相  對  人  張美蓉  
上列當事人間聲請破產宣告事件，本院裁定如下：
    主  文
聲請駁回。
聲請程序費用由聲請人負擔。
    理  由
一、按破產，除另有規定外，得因債權人或債務人之聲請宣告之
    ，破產法第58條第1項定有明文。是得為破產之聲請者，限
    於債權人或債務人，如非債權人或債務人，尚無聲請之權限
    。次按債權之讓與，非經讓與人或受讓人通知債務人，對於
    債務人不生效力。但法律另有規定者，不在此限，為民法第
    297條所明定。
二、聲請意旨略以：相對人原積欠安泰商業銀行股份有限公司之
    借款（下稱系爭債權），嗣系爭債權先後讓與長鑫資產管理
    股份有限公司、尚億鑫管理顧問公司，又讓與米蘭資產管理
    顧問有限公司，末於民國110年11月25日讓與聲請人，而相
    對人積欠聲請人額度高達新臺幣（下同）336萬7,616元，雖
    經聲請人向各地方法院民事執行處聲請強制執行相對人之財
    產，仍無法挽回相對人財務之困境，又依聲請人所提之債權
    人清冊，相對人合計積欠債權人總額逾370萬2,987元，且相
    對人於新北市經營之佳佳美髮院之收入所得年僅1萬6,650元
    ，是以相對人顯有無法以工作所得清償債務之情形。相對人
    迄今對其積欠之債務置之不理，為防止相對人之債務繼續增
    加，致全體債權人喪失公平受償之機會，又相對人確有資產
    不足清償債務之破產原因，而其所有之資產應當足以構成破
    產財團，亦應足敷清償破產財團之費用及債務，而具有宣告
    破產實益，爰依破產法第58條第1項、第63條、第64條、第5
    條規定聲請相對人破產等語。
三、經查，聲請人主張其自米蘭資產管理顧問有限公司受讓系爭
    債權，並提出債權讓與聲明書、限期優惠還款通知書（暨債
    權讓與通知）、信封封面暨收件回執、債權憑證等件（見本
    院破字卷第17頁至第28頁）為證，惟觀之上開聲請人提出之
    信封封面可知，聲請人通知相對人債權讓與之存證信函遭退
    回，聲請人亦未提出債權讓與已合法通知相對人之其他證明
    ，因而該債權讓與對相對人不生效力，依前揭說明，聲請人
    尚不得對相對人主張債權，自不得依破產程序聲請宣告債務
    人破產，是本件聲請為不合法，應予駁回。
四、依破產法第5條、民事訴訟法第95條、第78條，裁定如主文
    。
中　　華　　民　　國　　111 　年　　4 　　月　　12　　日
                  民事第七庭    法  官  莊哲誠
以上正本係照原本作成。
如對本裁定抗告須於裁定送達後10日內向本院提出抗告狀，並繳
納抗告費新臺幣1,000元。
中　　華　　民　　國　　111 　年　　4 　　月　　12　　日
                                書記官  尤秋菊